【裁判字號】    90,訴,319
【裁判日期】    900607
【裁判案由】    分割共有物
【裁判全文】
臺灣雲林地方法院民事判決  九十年訴字第三一九號
    原      告    甲○○
    訴訟代理人    陳信村律師
    被      告    Ｃ○
    被      告    宇○○
    被      告    天○○
    被      告    地○○
    被      告    巳○○
                              .
    被      告    丁○○      .
    被      告    黃○○      .
    被      告    申○○      .
    被      告    丙○○      住台北縣三重市○○里○○路○段65號10樓之二
    被      告    乙○○      住台北縣蘆洲市○○里○○路二二七巷二二弄二０
                              .
    被      告    Ｈ○○      住台北縣蘆洲市○○里○○路四六巷三九號三樓
    被      告    玄○○      住台北縣板橋市○○里○○○路八一號
    被      告    壬○○      .
    被      告    午○○      .
    被      告    Ｄ○○      .
    被      告    戌○○      .
    被      告    戊○○○    .
    被      告    Ｂ○○      .
    被      告    酉○○      .
    被      告    Ｅ○○      .
    被      告    Ｆ○○      .
    被      告    Ａ○○      .
    被      告    Ｉ○○○    .
    被      告    亥○○      .
    被      告    辛○○      .
    被      告    庚○○      .
    被      告    子○○      .
    被      告    丑○○      .
    被      告    癸○○      .
    被      告    己○        .
    被      告    卯○○      住台北市中山區○○○路45巷三弄15號4樓
    被      告    寅○○      .
    被      告    辰○○      .
    兼右二人
    法定代理人    Ｇ○○      .
右當事人間請求分割共有物事件，本院判決如左：
    主      文
原告之訴駁回。
訴訟費用由原告負擔。
    理      由
一、按原告之訴，依其所訴之事實，在法律上顯無理由者，法院得不經言詞辯論，逕
    以判決駁回之，民事訴訟法第二百四十九條第二項定有明文。又按請求分割共有
    物之訴，為固有之必要共同訴訟，應由同意分割之共有人全體一同起訴，並以反
    對分割之其他共有人全體為共同被告，於當事人適格始無欠缺，最高法院三十七
    年上字第七三六六號判例意旨參照。
二、本件原告起訴主張坐落雲林縣北港鎮○○段二四五五號土地為兩造等人所分別共
    有，上開土地並無因使用目的不可分割，亦無不分割之協議，因無法協議分割，
    丁其中共有人蔡水木、蔡瓦死亡，爰請求蔡水木、蔡瓦之繼承人辦理繼承登記後
    ，予以原物判決分割云云。查原告主張之上開事實，固據原告提出土地登記謄本
    及戶籍謄本為證，惟其中共有人中之被告未○○、宙○○已分別於民國八十九年
    二月二十四日、八十七年六月十一日死亡，有其等之戶籍謄本附卷可稽，本件訴
    訟繫屬時間為九十年六月一日，是本件訴訟繫屬時，未○○、宙○○之繼承人已
    成為前揭土地就原未○○、宙○○持分部分之所有權人，原告未提出未○○、宙
    ○○之繼承系統表，亦未追加其繼承人為被告，仍誤將未○○、宙○○列為被告
    ，此部分業經本院裁定駁回在案，則原告之訴即未以全體反對分割之共有人為被
    告，揆諸右開說明，其當事人適格即有欠缺，原告之訴顯無理由，應予駁回。
三、據上論結，原告之訴為無理由，依民事訴訟法第二百四十九條第二項、第七十八
    條，判決如主文。
中      華      民      國    九十      年      六      月      七      日
                                  臺灣雲林地方法院民事庭第一庭
~B法      官  黃瑞井
右為正本係照原本作成
如對本判決上訴須於判決送達後二十日內向本院提出上訴狀
中      華      民      國    九十      年      六      月      七      日
~B法院書記官  吳丕顯


司法院資訊處製作；財團法人民間司法改革基金會備份。
